臺灣彰化地方法院刑事判決　　　　　　　94年度易字第1115號
公　訴　人　臺灣彰化地方法院檢察署檢察官
被　　　告　甲○○
上列被告因違反臺灣地區與大陸地區人民關係條例案件，經檢察
官聲請簡易判決處刑（94年度偵字第5513號），由本院彰化簡易
庭移送改依通常訴訟程序審理（94年度彰簡字第756號），本院
判決如下：
    主  文
甲○○違反臺灣地區與大陸地區人民關係條例第十五條第四款不
得留用大陸地區人民在臺灣地區從事未經許可之工作之規定，處
有期徒刑月，如易科罰金，以佰元折算壹日。
    事  實
一甲○○係設於彰化縣彰化市○○路399之1號之「如意小吃部」
  （未辦理法人登記）負責人。其明知董穎為來台依親之大陸地
  區人民，且未取得許可工作之證照，竟違反臺灣地區與大陸地
  區人民關係條例第15條第4款不得留用大陸地區人民在臺灣地
  區從事未經許可之工作之規定，自民國94年2月間某日起，留
  用董穎在該店內招攬男客前來消費，董穎並藉此賺取小費（甲
  ○○並未約定或發給薪水），前後共得款約新臺幣130,000元
  。嗣於94年6月25日晚上9時許，吳文煌與友人至該小吃部飲酒
  ，甲○○復介紹董穎至包廂坐檯陪侍（尚不能證明有妨害風化
  犯行），至翌日即26日凌晨1時45分許，因董穎於吳文煌消費
  完畢後陪伴步出小吃部，乃為警在小吃部外查獲。
二案經彰化縣警察局彰化分局報告臺灣彰化地方法院檢察署檢察
  官偵查聲請簡易判決處刑。
    理  由
一訊據被告甲○○固坦認係「如意小吃部」負責人，證人即大陸
  地區人民董穎曾於上揭時地攬客，藉此賺取小費，然矢口否認
  有何違反臺灣地區與大陸地區人民關係條例犯行，辯稱：不知
  董穎為未取得許可工作證照之大陸地區人民，是董穎自行帶客
  人至店內消費云云。
二惟查：
  (一)本案當事人所提出之下列證據，且屬被告以外之人於審判外
    之陳述者，因雙方均同意採為證據（本院卷第9頁），又無
    不適當情形，符合刑事訴訟法第159條之5第1項規定，應得
    為證據，合先敘明。
  (二)上揭犯罪事實，業據證人董穎於警詢、檢察官偵查中證述明
    確（偵查卷第10至13、22至23頁），核與證人吳文煌即在「
    如意小吃部」消費之男客於警詢中之證述相符（偵查卷第7
    至9頁），並有證人董穎之入出境許可證影本、照片可稽（
    偵查卷第14至15頁），被告於警詢中亦自承未檢閱證人董穎
    之身分證明文件（偵查卷第6頁），是被告所辯，無非事後
    卸責之詞，不值採信，事證明確，其犯行堪以認定。
  (三)被告雖聲請傳喚證人吳文煌證明其未留用證人董穎，然證人
    吳文煌於警詢中業已證述係經由被告介紹證人董穎至包廂坐
    檯陪侍等語，且與證人董穎之證述並無矛盾之處，自無再傳
    喚到庭調查必要，附此敘明。
三被告違反臺灣地區與大陸地區人民關係條例第15條第4款規定
  ，留用大陸地區人民在臺灣地區從事未經許可之工作，核其所
  為，係犯該條例第83條第1項之罪。爰審酌被告所犯已妨害國
  家對於入境大陸地區人民之管制，留用大陸地區人民約4月，
  且係從事坐檯陪侍工作，犯後不肯坦承犯行，於本院審理中復
  當庭兩度揚稱「隨便你們怎麼判」、「要怎麼判隨便你們怎麼
  判，氣死我」（本院卷第17頁），態度不佳，毫無悔過之意，
  惟無犯罪前科，有臺灣高等法院被告全國前案紀錄表可按（本
  院卷第3頁）及其他一切情狀，量處如主文所示之刑，並諭知
  易科罰金之折算標準，以資懲儆。
據上論斷，應依刑事訴訟法第452條、第299條第1項前段，臺灣
地區與大陸地區人民關係條例第83條第1項，刑法第11條前段、
第41條第1項前段，罰金罰鍰提高標準條例第2條，判決如主文。
本案經檢察官高如應到庭執行職務。
中　　華　　民　　國　　94　　年　　11　　月　　10　　日
                  刑事第二庭    審判長法  官  王義閔
                                      法  官  李雅俐
                                      法  官  廖政勝
以上正本證明與原本無異。
如不服本判決，應於判決送達後10日內向本院提出上訴狀 (須附
繕本)。
中　　華　　民　　國　　94　　年　　11　　月　　10　　日
                                      書記官  林盛輝
附錄本案論罪科刑法條全文：
臺灣地區與大陸地區人民關係條例第15條
下列行為不得為之：
一  使大陸地區人民非法進入臺灣地區。
二  明知臺灣地區人民未經許可，而招攬使之進入大陸地區。
三  使大陸地區人民在臺灣地區從事未經許可或與許可目的不符
    之活動。
四  僱用或留用大陸地區人民在臺灣地區從事未經許可或與許可
    範圍不符之工作。
五  居間介紹他人為前款之行為。
臺灣地區與大陸地區人民關係條例第83條第1項違反第15條第4款
或第5款規定者，處2年以下有期徒刑、拘役或科或併科新臺幣30
萬元以下罰金。
